【裁判字號】    99,訴,18
【裁判日期】    990401
【裁判案由】    妨害風化
【裁判全文】
臺灣高雄地方法院刑事判決                99年度訴字第18號
公  訴  人  臺灣高雄地方法院檢察署檢察官
被      告  甲○○
上列被告因妨害風化案件，經檢察官提起公訴（98年度偵字第27
582 號），本院判決如下：
    主  文
甲○○共同犯圖利媒介性交罪，處有期徒刑月，如易科罰金，
以新台幣壹仟元折算壹日。
扣案之現金新台幣貳仟伍佰元、LG牌行動電話壹支（內含門號00
00000000號SIM 卡壹枚），均沒收。
    事  實
一、甲○○與真實姓名年籍均不詳、綽號「娟姐」之成年女子，
    共同基於意圖使成年女子乙○○與男子為性交行為而媒介以
    營利之犯意聯絡，自民國98年9月1日起，受雇於該綽號「娟
    姐」之成年女子，擔任俗稱「馬伕」之司機工作，綽號「娟
    姐」之成年女子以電話聯絡甲○○後，甲○○再以電話聯絡
    乙○○，於約定之時間駕駛車牌號碼Y9-411號營業小客車至
    高雄市○○區○○路與民生街口搭載乙○○至飯店與男客從
    事性交易，每次性交易完成後，乙○○向男客收取新台幣（
    下同）4000元，「娟姐」可分得其中2000元、甲○○可分得
    其中500 元，乙○○分得1500元；嗣於98年9 月10日甲○○
    已先後載送乙○○至「三多飯店」、「九福大飯店」、「凱
    薩琳飯店」與男客從事性交易3 次，復再載送乙○○至高雄
    市○○區○○路136 號「康橋商旅」與男客從事第4 次性交
    易後，於同日19時許，經警至高雄市○○區○○路136 號「
    康橋商旅」執行臨檢勤務，當場在「康橋商旅」808 號房內
    查獲甫完成性交易之乙○○與鍾喬志，並扣得鍾喬志所給付
    乙○○之性交易代價4000元及乙○○所持用之SonyEricsson
    牌行動電話1 支（內含門號0000000000號SIM 卡1 枚），隨
    即在高雄市高雄市○○區○○路與忠孝路口查獲在外等候之
    甲○○，並扣得甲○○所有並使用之LG牌行動電話1 支（內
    含門號0000000000號SIM 卡1 枚）
二、案經高雄市政府警察局新興分局移送台灣高雄地方法院檢察
    署檢察官偵查起訴。
    理  由
壹、證據能力部分：按被告以外之人於審判外之陳述，雖不符前
    四條之規定，而經當事人於審判程序同意作為證據，法院審
    酌該言詞陳述或書面陳述作成時之情況，認為適當者，亦得
    為證據，此刑事訴訟法第159 條之5 第1 項定有明文。其立
    法意旨在於傳聞證據未經當事人之反對詰問予以核實，原則
    上先予排除，惟若當事人已放棄反對詰問權，於審判程序中
    表明同意該等傳聞證據可作為證據，基於尊重當事人對傳聞
    證據之處分權，及證據資料愈豐富，愈有助於真實發見之理
    念，且強化言詞辯論主義，使訴訟程序得以順暢進行，上開
    傳聞證據亦具有證據能力。經查本件證人乙○○於警詢中所
    為之陳述，其性質雖屬傳聞證據，又查無符合同法第159 條
    之1 至之4 等前4 條之情形，但其所為之上開陳述之內容，
    經檢察官、被告於審判期日同意將其等之陳述作為證據，本
    院審酌其於警詢中之陳述與待證事實具有關聯性，作為本案
    之證據亦屬適當，爰認其於警詢中之證言具有證據能力，而
    得作為本件認定犯罪事實之證據。
貳、實體部分：
一、訊之被告甲○○對於上開搭載乙○○至飯店一事固不諱言，
    惟矢口否認有何共同圖利媒介性交之犯行，辯稱：伊僅係開
    計程車載送乙○○至飯店並按錶收取車資，並不知乙○○至
    飯店與人從事性交易云云。惟查，本件業據被告於警詢中坦
    承：自98年9 月1 日起載運乙○○至飯店賣淫，案發當日之
    98年9 月10日已接送乙○○接客賣淫4 次等語明確（見警卷
    第1 ─2 頁），復於偵查中坦承；伊有搭載乙○○至康橋旅
    館，知道乙○○去作性交易等語無誤（見偵卷第6 頁），其
    改稱不知乙○○至飯店從事性交易，顯係卸責之詞不足採信
    ；又本件復據證人乙○○於警詢中證述稱：係「娟姐」撥打
    伊電話要伊前往飯店從事性交易，被告所開計程車係「娟姐
    」叫的，電話號碼係0000000000，性交易完後伊再撥打被告
    電話叫車，案發當日被告載伊至飯店性交易4 次，性交易所
    得4000元，「娟姐」拿2000元，伊再拿500 元給車伕（即被
    告），伊實得1500元等語明確（見警卷第5 ─6 頁），參之
    證人乙○○與被告間平日素無怨隙當無設詞加以誣陷之必要
    ，其所述之內容應可信為真實；此外被告於案發時為警查獲
    所持有之行動電話內含SIM 卡1 枚其門號即為0000000000，
    亦有LG牌行動電話1 支（含SIM 卡）扣案可憑。從而，罪證
    明確，被告上開犯行堪以認定。
二、核被告所為，係犯刑法第231 條第1 項之意圖營利媒介女子
    與他人為性交罪。被告與綽號「娟姐」之成年女子間就上開
    犯行有犯意聯絡及行為分擔，應依刑法第28條之規定，論以
    共同正犯。又被告多次載送媒介成年女子赴飯店與男客性交
    之犯行，係基於一集合之犯意而為之，應以集合犯論以一罪
    。審酌被告擔任媒介性交易集團之馬伕，所為破壞社會善良
    風俗，惟並非媒介性交易集團之主要成員，且犯罪所得非多
    ，然犯後未能坦認犯行，態度尚難謂佳及其他等一切情狀，
    量處如主文所示之刑，並諭知易科罰金之折算標準。扣案之
    現金4000元，其中500 元部分為被告犯罪所得，其中2000元
    部則為共同正犯即綽號「娟姐」之成年女子犯罪所得，依共
    犯沒收之原則，均應依刑法第38條第1 項第3 款之規定宣告
    沒收，又扣案之LG牌行動電話1 支（內含門號0000000000號
    SIM 卡1 枚），係被告所有供上開犯罪所用之物，應依刑法
    第38條第1 項第2 款之規定宣告沒收。另扣案之現金4000元
    中除上開所述2500元部分外之1500元，為證人乙○○性交易
    所得，扣案行動電話1 支（內含SIM 卡1 枚、門號00000000
    00）亦為其所有之物，均非本件被告媒介性交之犯罪所得或
    所用之物，亦非屬違禁物，爰不宣告沒收。
據上論斷，應依刑事訴訟法第299 條第1 項前段，刑法第28條、
第231 條第1 項、第41條第1 項前段、第38條第1 項第2 款、笫
3款 ，刑法施行法第1 條之1 ，判決如主文。
中    華    民    國    99    年    4    月      1    日
                  刑事第十一庭  審判長法  官  黃三友
                                      法  官  莊珮吟
                                      法  官  林俊寬
以上正本證明與原本無異。
如不服本判決應於收受送達後10日內向本院提出上訴書狀，並應
敘述具體理由；如未敘述上訴理由者，應於上訴期間屆滿後20日
內向本院補提理由書（均須按他造當事人之人數附繕本）「切勿
逕送上級法院」。
中    華    民    國    99    年    4    月      1    日
                                      書記官  林香如
附錄法條：
刑法第231條
意圖使男女與他人為性交或猥褻之行為，而引誘、容留或媒介以
營利者，處5 年以下有期徒刑，得併科10萬元以下罰金。以詐術
犯之者，亦同。
公務員包庇他人犯前項之罪者，依前項之規定加重其刑至二分之
一。

司法院資訊處製作；財團法人民間司法改革基金會備份。
